【裁判字號】    89,易,1284
【裁判日期】    891201
【裁判案由】    竊盜
【裁判全文】
台灣新竹地方法院刑事判決                        八十九年度易字第一二八四號
    公  訴  人  台灣新竹地方法院檢察署檢察官
    被      告  乙○○
右列被告因竊盜案件，經檢察官聲請簡易判決處刑（八十八年度偵字第六八八○號）
，經本院認不宜以簡易判決處刑，經行普通程序後判決如左：
    主  文
乙○○踰越安全設備竊盜，處有期徒刑柒月。
    事  實
一、乙○○係受雇位於新竹市○○路○段二三八號之星威企業有限公司，因故遭公司
    解雇之後，乃意圖為自己不法之所有，於民國八十八年九月七日凌晨零時三十分
    許，乘星威企業有限公司下班後無人在公司之機會，從係安全設備之窗戶進入公
    司後，先在公司櫃檯抽屜內竊取公司所有車牌號碼Ｗ七—七五七一號汽車之鑰匙
    後，再以之接續竊取公司所有車號Ｗ七—七五七一號汽車得手。嗣乙○○駕駛該
    汽車因與甲○○所駕駛之車牌號碼ＢＸＦ—四一二號機車發生擦撞（業經和解撤
    回告訴）後逕駛離現場，因車牌號碼Ｗ七—七五七一號汽車之車牌遺落現場而經
    警偵知上情。
二、案經新竹市警察局第一分局報告台灣新竹地方法院檢察署檢察官偵查起訴。
    理  由
一、訊之被告乙○○固不否認有於前揭時間、地點從窗戶進入公司，取得汽車之鑰匙
    後，將前開汽車開走之事實，為否認有何竊盜之行為，辯稱：係因老闆欺騙員工
    ，才故意要氣老闆，並非偷車，而係將該車丟在路邊後就離去，車上尚載有伊太
    太，是伊一人去取車，取到車之後伊太太就上車，先前是與伊太太到店裡去喝酒
    等語（本院八十九年五月二十四日、十月二十四日訊問筆錄參見）。經查：前揭
    事實之經過，業據被告於警訊時、偵查中以及本院調查時供述明確，經核與被害
    人星威企業有限公司之經營者丁○○於警訊時、偵查中以及本院調查時指述之情
    形相符，堪信為真實；次查：星威企業有限公司之經營者丁○○於本院調查時指
    稱：「（問：被告有無說車放何處？答：）沒有，車是警察查肇事（查到的），
    車在警局領的，被偷的鑰匙不見了，我們用備份鑰匙開啟，在警局實（時）有遇
    到被告，被告說他沒偷，說了三、四個小時，然後又跟我說，希望我饒了他，跟
    他和解，他是惡作劇」、「我們有問鑰匙呢，被告剛開始說忘記了，又說鑰匙在
    他太太那裡，我們想說有備份就沒有再問」等語（本院八十九年六月二十二日訊
    問筆錄參見），證人即當時被告駕駛前揭車輛肇事被撞之甲○○於警訊時稱：「
    對方有夏車和我們正對面」、「車上連同駕駛人為一男一女共二人」（偵卷第七
    頁參見），於本院調查時證稱：「（問：當時被告車上有幾人？答：）二人，另
    一人好像是女孩子，沒有下車，那女生都在車上沒有說話也沒有下車，被告當時
    只說不好意思，到旁邊說，後來說要上車拿東西就跑了」、「被告（在警局）否
    認是他肇事，還大聲質問我說，你確定是我嗎，我要他提不在場證明，警察說要
    我先回去等通知，晚上警察來電說被告承認，後來我們就談和解」等語（本院八
    十九年七月十三日訊問筆錄參見），證人即承辦員警戊○○證稱：「剛到（派出
    所）時被告否認偷車且說連拿都沒有拿，被害人有跟被告講過，被告才說有開那
    部車撞傷被害人」、「車子後來在光華二街一○八巷巷內找到，該處是一片空地
    ，是我與主管及同事在被告住處外田美二街附近找尋，是分組找尋，才找到光華
    二街一○八巷，兩地相距約一公里」、「被告說車停好（車鑰匙）他已丟了」等
    語（本院八十九年七月二十六日訊問筆錄參見），證人即承辦員警丙○○證稱：
    「吳先生（甲○○）指認為被告，被告有到派出所但否認為其開車肇事」、「尋
    獲時車門均有鎖，四個車門均上所」、「被告於訊問過程中說他把車丟在加附近
    ，但不確定地點」、「被告說車子停好後，把車鑰匙順手丟在旁邊草地，知車子
    有碰撞後就把車開到空地停好，就回家」等語（本院八十九年八月十五日訊問筆
    錄參見），從而，被告於竊取該汽車後，即駕車載太太，嗣與甲○○之機車發生
    碰撞後，被告即將該車停在住家附近空地之經過，應堪認定，職是之故，從被告
    竊取該車之後，即開車搭載太太，之後並將車輛停放在住處附近，且將車門上鎖
    後方離去之事實，以及被告遭警查獲之時，猶否認曾有取車之行為、否認搭載其
    太太、否認車禍肇事、以及車輛僅距離其住處一公里然猶供述不知車輛之停放處
    所之情形以觀，其有充分使用並圖保有該車輛之意思甚明，顯見其有意圖為自己
    不法所有之意圖，是被告所辯係惡作劇等語，顯不足採，此外，復有贓證物品認
    領保管收據、車輛竊盜各別查詢報表在卷可資佐證，是本件事證已臻明確，被告
    犯行堪予認定。
二、被告所為，均係犯刑法第三百二十一條第一項第二款之加重竊盜罪。而星威企業
    有限公司於夜間並未有人居住等情，已據被害人星威企業有限公司之經營者丁○
    ○陳述明確（本院八十九年六月二十二日訊問筆錄參見），且聲請簡易判決處刑
    書之犯罪事實欄中亦敘明被告行為係「乘星威公司下班無人之際」等語，是公訴
    意旨所認被告所為係犯刑法第三百二十一條第一項第一款等語，顯係刑法第三百
    二十一條第一項第二款之誤載，附此說明。爰審酌被告之素行資料、智識程度、
    犯罪之動機、目的、手段、所生危害與犯後否認犯行，猶飾詞狡辯，以及尚未與
    被害人星威企業有限公司達成和解並賠償公司所受之損失等等一切情狀，量處如
    主文所示之刑，並不為緩刑之諭知。
三、據上論斷，應依刑事訴訟法第四百五十三條、第二百九十九條第一項前段，刑法
    第三百二十一條第一項第二款之規定，判決如主文。
本案經檢察官邱朝智到庭執行職務。
中      華      民      國    八十九    年     十二     月      一      日
                             台灣新竹地方法院刑事第二庭
              法      官    蘇    嘉    豐
右正本證明與原本無異。
如不服本判決，應於判決送達後十日內向本院提出上訴狀( 應附繕本 )。
                                 書  記   官   賴    寶    合
中      華      民      國    八十九    年     十二     月      一      日
附錄本案論罪科刑所適用之法條全文：
刑法第三百二十一條：
犯竊盜罪而有左列情形之一者，處六月以上五年以下有期徒刑：
一、於夜間侵入住宅或有人居住之建築物、船艦或隱匿其內而犯之者。
二、毀越門扇、牆垣或其他安全設備而犯之者。
三、攜帶兇器而犯之者。
四、結夥三人以上而犯之者。
五、乘火災、水災或其他災害之際而犯之者。
六、在車站或埠頭而犯之者。
前項之未遂犯罰之。


司法院資訊處製作；財團法人民間司法改革基金會備份。
